【裁判字號】    92,易,977
【裁判日期】    921001
【裁判案由】    毒品危害防制條例
【裁判全文】
臺灣彰化地方法院刑事判決                          九十二年度易字第九七七號
    公  訴  人  臺灣彰化地方法院檢察署檢察官
    被      告  甲○○
右列被告因違反毒品危害防制條例案件，經檢察官提起公訴（九十二年度毒偵字第一
六八二號），本院認有刑事訴訟法第二百七十三條之一第一項所定之情形，而改依簡
式審判程序判決如左：
    主  文
甲○○施用第二級毒品，累犯，處有期徒刑捌月。
扣案之第二級毒品安非他命壹包（毛重零點貳公克）沒收銷燬之。
    事  實
一、甲○○前曾於民國八十一年間，因違反麻醉藥品管理條例案件，經本院判處有期
    徒刑四月確定；又於八十五年間再因違反麻醉藥品管理條例案件，經本院判處有
    期徒刑六月確定；復前分別因施用毒品案件，先後二次經觀察、勒戒後，均認無
    繼續施用毒品之傾向，由臺灣彰化地方法院檢察署檢察官分別於八十七年八月二
    十日及同年十二月十七日，以八十七年度偵緝字第一五九號及八十七年度偵字第
    九七二七號為不起訴處分確定，復因施用毒品案件，先送強制戒治，並由臺灣彰
    化地方法院檢察署檢察官提起公訴，嗣於八十九年九月二十一日，經本院以八十
    九年度易字第七五六號判處有期徒刑一年二月，嗣於同年十二月十四日，經臺灣
    高等法院臺中分院以八十九年度上易字第二四九二號案駁回上訴確定，並已於九
    十一年八月二十三日執行完畢（構成累犯）。詎甲○○猶不思悔改，復於九十二
    年六月十一日中午，在彰化縣花壇鄉花壇火車站旁，以將安非他命置於鋁箔紙上
    ，再燒烤鋁箔紙吸煙之方式，施用第二級毒品安非他命一次，嗣於同年月十三日
    十七時三十分許，在彰化縣花壇鄉中庄村第四公墓排水溝旁，為彰化縣警察局彰
    化分局員警查獲，並扣得第二級毒品安非他命一包（毛重○‧二公克）。
二、案經彰化縣警察局彰化分局報告臺灣彰化地方法院檢察署檢察官偵查起訴；本院
    認有刑事訴訟法第二百七十三條之一第一項所定之情形，而改依簡式審判程序審
    理。
    理  由
一、按除被告所犯為死刑、無期徒刑、最輕本刑為三年以上有期徒刑之罪或高等法院
    管轄第一審案件者外，於前條第一項程序進行中，被告先就被訴事實為有罪之陳
    述時，審判長得告知被告簡式審判程序之旨，並聽取當事人、代理人、辯護人及
    輔佐人之意見後，裁定進行簡式審判程序；除簡式審判程序及簡易程序案件外，
    第一審應行合議審判，刑事訴訟法第二百七十三條之一第一項、第二百八十四條
    之一分別定有明文。本件被告所涉係死刑、無期徒刑、最輕本刑為三年以上有期
    徒刑之罪或高等法院管轄第一審案件以外之罪，並於本院行準備程序時就被訴事
    實為有罪之陳述，本院合議庭依前揭規定，經評議結果，裁定改由一名法官獨任
    行簡式審判程序，先予敘明。
二、右揭事實，業據被告甲○○迭於偵查及本院審理中坦承不諱；且被告為警查獲當
    日經採其尿液送驗，結果確呈施用安非他命陽性反應無訛，有彰化縣衛生局九十
    二年六月二十七日煙檢字第９２１２９２號煙毒尿液檢驗成績書在卷可稽；並有
    扣案之第二級毒品安非他命一包（毛重○‧二公克）可資憑佐；又被告前曾於八
    十一年間，因違反麻醉藥品管理條例案件，經本院判處有期徒刑四月確定；又於
    八十五年間再因麻醉藥品管理條例案件，經本院判處有期徒刑六月確定；復前分
    別因施用毒品案件，先後二次經觀察、勒戒後，均認無繼續施用毒品之傾向，由
    臺灣彰化地方法院檢察署檢察官分別於八十七年八月二十日及同年十二月十七日
    ，以八十七年度偵緝字第一五九號及八十七年度偵字第九七二七號為不起訴處分
    確定，復因施用毒品案件，先送強制戒治，並由臺灣彰化地方法院檢察署檢察官
    提起公訴，嗣於八十九年九月二十一日，經本院以八十九年度易字第七五六號判
    處有期徒刑一年二月，嗣於同年十二月十四日，經臺灣高等法院臺中分院以八十
    九年度上易字第二四九二號案駁回上訴確定，並已於九十一年九月九日執行完畢
    等情，亦有該不起訴處分書、判決書、刑案資料查註紀錄表附卷可稽，被告犯行
    應堪認定。
二、核被告所為，係犯毒品危害防制條例第十條第二項之施用第二級毒品罪。其因施
    用而持有第二級毒品安非他命之低度行為，應為施用第二級毒品之高度行為所吸
    收，不另論罪；被告前因施用毒品違反毒品危害防制條例案件，經本院以八十九
    年度易字第七五六號判處有期徒刑一年二月，嗣於同年十二月十四日，經臺灣高
    等法院臺中分院以八十九年度上易字第二四九二號案上訴駁回確定，並已於九十
    一年九月九日執行完畢，有台灣彰化地方法院檢察署刑案紀錄簡覆表附卷足按，
    五年以內再犯本案有期徒刑以上之罪，係屬累犯，依法應加重其刑。爰審酌被告
    前已有毒品前科仍不知警惕、犯罪動機、目的、施用之情狀、所生之危害尚屬自
    殘行為、及犯後坦承犯行之態度等一切情狀，量處如主文所示之刑，並定應執行
    之刑，以示懲儆。扣案之第二級毒品安非他命一包（毛重０．二公克），為查獲
    之毒品，併應依毒品危害防制條例第十八條第一項前段依法宣告沒收並銷燬之。
據上論斷，應依刑事訴訟法第二百七十三條之一第一項、第二百九十九條第一項前段
，毒品危害防制條例第十條第二項、第十八條第一項前段，刑法第十一條前段、第四
十七條，判決如主文。
本案經檢察官廖小萍到庭執行職務。
中    華    民    國    九十二    年      十        月        一        日
                                臺灣彰化地方法院刑事第二庭
                                    法      官  吳  俊  螢
右正本證明與原本無異。
如不服本判決，應於送達後十日內向本院提出上訴狀(須附繕本)。
                                    法院書記官  莊  玉  惠
中    華    民    國    九十二    年      十        月        二        日
毒品危害防制條例第十條
施用第一級毒品者，處六月以上五年以下有期徒刑。
施用第二級毒品者，處三年以下有期徒刑。


司法院資訊處製作；財團法人民間司法改革基金會備份。
